臺灣士林地方法院刑事判決
111年度易字第290號
公  訴  人  臺灣士林地方檢察署檢察官
被      告  蔡忠義



上列被告因竊盜案件，經檢察官提起公訴（110年度偵字第15921
號），被告於本院審理時就被訴事實為有罪陳述，經本院裁定改
行簡式審判程序審理，並判決如下：
    主  文
丙○○犯毀壞安全設備竊盜罪，處有期徒刑柒月。
    事實及理由
一、程序部分
    按除被告所犯為死刑、無期徒刑、最輕本刑為3 年以上有期
    徒刑之罪或高等法院管轄第一審案件者外，於第一次審判期
    日前之準備程序進行中，被告先就被訴事實為有罪之陳述時
    ，審判長得告知被告簡式審判程序之旨，並聽取當事人、代
    理人、辯護人及輔佐人之意見後，裁定進行簡式審判程序，
    刑事訴訟法第273 條之1 第1 項定有明文。經核本案被告丙
    ○○所犯係死刑、無期徒刑、最輕本刑為3 年以上有期徒刑以
    外之罪，其於審理中就被訴事實為有罪之陳述，經告知簡式
    審判程序之旨，並聽取公訴人、被告之意見後，本院爰依首
    揭規定，裁定進行簡式審判程序。是本案之證據調查，依同
    法第273 條之2 規定，不受同法第159 條第1 項、第161 條
    之2 、第161 條之3 、第163 條之1 ，及第164 條至170 條
    所規定證據能力認定及調查方式之限制，合先敘明。
二、本案犯罪事實及證據，除均引用檢察官起訴書之記載（如附
    件）外，另更正及補充如下：
  ㈠事實部分：起訴書犯罪事實欄一倒數第6 行所載「民樂街118
    號1樓店內」應更正為「民樂街173號1樓店內」。
  ㈡證據部分：補充「被告於本院民國111年7月4 日審理中所為
    之自白」。
三、論罪科刑：
  ㈠按刑法第321條第1項第2 款所謂「毀」係指毀損或毀壞，「
    越」則指踰越或超越，毀與越不以兼有為限，若有其一即克
    當之，是祗要毀壞、踰越或超越門窗、安全設備之行為，使
    該門窗、安全設備喪失防閑作用，即該當於前揭規定之要件
    （最高法院85年度台上字第4517號、93年台上字第4891判決
    意旨參照）。復按「門鎖」如係附加於門上之鎖，隨時可取
    下，則係屬「安全設備」，如該鎖為構成門之一部（如鑲入
    門內之司畢靈鎖），則已屬門窗結構之一部；即如行為人毀
    壞構成門窗之一部之電動鎖及喇叭鎖，係毀壞門窗之行為，
    毀壞附加於門上之掛鎖，則屬毀壞安全設備之行為。本案被
    告所破壞之門鎖為附加於門上之掛鎖，有刑案現場照片6張
    在卷可稽（見臺灣士林地方檢察署110年度偵字第15921號卷
    〈下稱偵卷〉第143至147頁）。是核被告所為，係犯刑法第32
    1條第1項第2款之毀壞安全設備竊盜罪。公訴意旨於犯罪事
    實欄雖已載明被告係「以破壞門鎖方式」行竊，然漏未論及
    被告涉犯刑法第321條第1項第2款之毀壞安全設備之加重要
    件，容有未洽；又公訴意旨認被告所為構成刑法第321 條第
    1 項第1 款侵入住宅之加重要件，惟事發地點係被害人甲○○
    經營之商店，並非住宅等情，業據被害人陳明在卷（見偵卷
    第49至51頁），則公訴意旨此部分記載，亦有誤會，惟此僅
    涉及加重條件之增減，仍屬構成要件及法條相同之罪，自無
    庸變更起訴法條，復經本院當庭補充告知刑法第321條第1項
    第2款之毀壞安全設備罪名（見本院111年度易字第290號卷
    第65頁），被告亦為認罪之表示，並無礙被告行使防禦權，
    附此敘明。
  ㈡又被告有如起訴書犯罪事實欄一所載之前科及執行情形，此
    有臺灣高等法院被告前案紀錄表1 份附卷可佐，其於有期徒
    刑執行完畢後，5 年內故意再犯本件有期徒刑以上之罪，固
    為累犯，惟查，被告又涉嫌於109年5月間故意更犯詐欺罪，
    經臺灣新北地方檢察署檢察官以110年度少連偵字第29號、1
    10年度偵字第13021號、第22951號、第31064號、第31245號
    、第34603號提起公訴，有臺灣高等法院被告前案紀錄表、
    前開起訴書在卷可稽。準此，被告涉嫌於假釋中故意更犯罪
    ，於將來可能受有期徒刑之確定判決，上開假釋可能遭撤銷
    ，導致上開案件刑罰尚未執行完畢。是上開假釋日後既有前
    述可能遭撤銷致須執行殘刑之情形，顯難遽認上開犯罪已執
    行完畢而符合累犯之要件。從而，既有前述前案刑罰執行完
    畢與否不確定之因素，基於罪疑唯有利於被告認定之原則，
    被告本案犯行即不應為累犯之認定，併此敘明。
  ㈢爰審酌被告前已有多起竊盜前科，歷經多次偵、審程序及刑
    之執行後，猶未能記取教訓及自律，仍恣意遂行竊盜犯行，
    不僅侵害他人財產權，更影響社會治安，所生危害匪淺，惟
    念其犯後已知坦承犯行，態度尚可，考量被害人自陳遭竊之
    手繪紙片模紙價值低微（見偵卷第54頁），是本件犯罪對被
    害人所生之財產損害尚屬輕微，兼衡被告犯罪之動機、目的
    、手段，暨被告自陳為國中畢業之智識程度、未婚、無子女
    、須扶養父親、入監前從事保全及賣手機之工作、月薪約新
    臺幣4萬5千元之家庭生活經濟狀況等一切情狀，量處如主文
    所示之刑，以資懲儆。
四、沒收部分
　　按犯罪所得，屬於犯罪行為人者，沒收之，刑法第38條之1
    第1項前段固有明文，惟為符合比例原則，兼顧訴訟經濟，
    並考量義務沒收對於被沒收人之最低限度生活之影響，增訂
    第38條之2第2項之過苛調節條款，於宣告第38條、第38條之
    1之沒收或追徵在個案運用「有過苛之虞、欠缺刑法上之重
    要性、犯罪所得價值低微，或為維持受宣告人生活條件之必
    要者」，得不宣告或酌減之。查被告本案竊得之手繪紙片模
    紙，固為其犯罪所得，然未扣案，被告復供稱已經丟棄在路
    邊等語（見偵卷第16頁），依卷內事證，確無從得知去向；
    審酌被告竊得之上開手繪紙片模紙價值低微，已如前述，是
    如對該手繪紙片模紙宣告沒收或追徵，實欠缺刑法上之重要
    性，爰不予宣告沒收、追徵。至扣案之三星手機1支係被告
    之父所有，非被告所有，且與被告本案犯行無關，爰不予沒
    收，附此敘明。
據上論斷，應依刑事訴訟法第273 條之1 第1 項、第299 條第1
項前段、第310 條之2 、第454 條第2 項，刑法第321 條第1 項
第2 款，刑法施行法第1 條之1 第1 項，判決如主文。
本案經檢察官乙○○提起公訴，由檢察官張尹敏到庭執行職務。
中　　華　　民　　國　　111 　年　　7 　　月　　25　　日
              刑事第七庭　　法  官  陳孟皇
以上正本證明與原本無異。
如不服本判決應於收受送達後 20 日內向本院提出上訴書狀，並
應敘述具體理由。其未敘述上訴理由者，應於上訴期間屆滿後20
 日內向本院補提理由書 (均須按他造當事人之人數附繕本 )「
切勿逕送上級法院」。
因疫情而遲誤不變期間，得向法院聲請回復原狀。
                            書記官  張嫚凌
中　　華　　民　　國　　111 　年　　7 　　月　　27　　日
附錄本案論罪科刑法條：
刑法第321條
犯前條第1項、第2項之罪而有下列情形之一者，處6月以上5年以
下有期徒刑，得併科50萬元以下罰金：
一、侵入住宅或有人居住之建築物、船艦或隱匿其內而犯之。
二、毀越門窗、牆垣或其他安全設備而犯之。
三、攜帶兇器而犯之。
四、結夥三人以上而犯之。
五、乘火災、水災或其他災害之際而犯之。
六、在車站、港埠、航空站或其他供水、陸、空公眾運輸之舟、
    車、航空機內而犯之。
前項之未遂犯罰之。
附件：
臺灣士林地方檢察署檢察官起訴書
                                    110年度偵字第15921號
　　被　　　告　丙○○　男　40歲（民國00年0月00日生）
　　　　　　　　　　　　住○○市○○區○○街00巷00弄00號
　　　　　　　　　　　　4樓
　　　　　　　　　　　　國民身分證統一編號：Z000000000號
上列被告因竊盜案件，已經偵查終結，認應該提起公訴，茲將犯
罪事實及證據並所犯法條分敘如下：
　　　　犯罪事實
一、丙○○前(一)因竊盜案件，經臺灣板橋地方法院(現已更名為
    臺灣新北地方法院，下稱新北地院)以97年度簡字第3937號
    判決判處有期徒刑3月確定；(二)因強盜、竊盜、收受贓物
    案件，經新北地院以97年度訴字第2704號判決判處強盜部分
    有期徒刑8年、加重竊盜部分1年2月(2次)、收受贓物部分有
    期徒刑10月、竊盜部分有期徒刑1年(6次)，上訴後，經臺灣
    高等法院以98年度上訴字第370號改判加重竊盜部分有期徒
    刑1年2月(2次)，其餘駁回上訴確定；(三)因竊盜案件，經
    臺灣臺北地方法院以97年度易字第2674號判決判處有期徒刑
    7月確定；(四)因竊盜案件，經新北地院以97年度易字第336
    6號判決判處有期徒刑7月確定；前開(一)至(四)案件，經臺
    灣高等法院以101年度聲字第80號裁定應執行有期徒刑9年2
    月確定，於民國107年3月20日縮短刑期假釋出獄，並付保護
    管束，於109年7月14日保護管束期滿，視為已執行論。丙○○
    意圖為自己不法之所有，基於竊盜之犯意，於民國110年6月
    13日6時9分許，趁四下無人之際，以破壞門鎖方式，侵入甲
    ○○位於臺北市○○區○○街000號1樓店內，並著手行竊，適賴永
    恭發現丙○○行為異常，通知甲○○返家確認，而丙○○於屋內搜
    尋後僅先竊得放置在抽屜內之手繪紙片模紙1包，因發現屋
    外有人，隨即衝出屋外逃逸，並與甲○○發生碰撞，導致手機
    掉落地上。甲○○報警處理後，經警調閱監視器影像，始循線
    查悉上情。
三、案經臺北市政府警察局大同分局報告偵辦。
　　　　證據並所犯法條
一、證據清單及待證事實
編號 證據名稱 待證事實 1 被告丙○○於偵查中之自白 被告坦承於上開時、地，進入屋內竊取上開手繪紙片模紙。 2 被害人甲○○於警詢時之指述 證明被告於上開時、地，進入屋內竊取上開上開手繪紙片模紙之事實。 3 證人賴永恭於警詢時之證述 證明被告破壞上開住處門鎖之事實。 4 (1)臺北市政府查局大同分局刑案現場勘察報告1份 (2)臺北市政府警察局110年6月15日鑑定書1份 (3)監視器影像光碟1片、監視器影像翻拍照片 (4)扣案之被告手機 (1)證明被告以破壞門鎖方式進入屋內，且被告逃逸時，將SAMSUNG手機遺留在現場之事實。 (2)證明由被告棄置在臺北市○○區○○街0段000號前，車牌號碼000-0000號普通重型機車上之安全帽內襯所採得之DNA-STR，經鑑驗後與被告之DNA-STR型別相符之事實。 (3)佐證被告於上開時、地竊取上開手繪紙片模紙之事實。 
二、核被告丙○○所為，係犯刑法第321條第1項第1款之加重竊盜
    罪嫌。又被告於有期徒刑執行完畢5年以內，故意再犯本件
    有期徒刑以上之罪，為累犯，請各依刑法第47條第1項加重
    其刑。至被告上開犯罪所得，然價值低微，欠缺刑法重要性
    ，請依刑法第38條之2規定，不宣告沒收。
三、依刑事訴訟法第251條第1項提起公訴。
　  此　致
臺灣士林地方法院
中　　華　　民　　國　 110　　年　　10　　月　　21  　日
                            檢  察  官 陳  彥  章    
本件正本證明與原本無異
中　　華　　民　　國　 110　　年　　10　　月　　28　　日
                            書  記  官 黃  麗  菁
所犯法條　　
中華民國刑法第320條
意圖為自己或第三人不法之所有，而竊取他人之動產者，為竊盜
罪，處 5 年以下有期徒刑、拘役或 50 萬元以下罰金。
意圖為自己或第三人不法之利益，而竊佔他人之不動產者，依前
項之規定處斷。
前二項之未遂犯罰之。